【裁判字號】    95,訴,537
【裁判日期】    951023
【裁判案由】    地價稅
【裁判全文】
臺北高等行政法院裁定
                                       95年度訴字第537號
原      告  甲○○
            乙○○
被      告  新竹市政府
代  表  人  丙○○市長）住同.
被      告  新竹市稅捐稽徵處
代  表  人  丁○○處長）住同.
訴訟代理人  戊○○
            己○○
上列當事人間地價稅事件，原告不服新竹市政府中華民國94年12
月9 日94年訴字第57號訴願決定，提起行政訴訟，本院裁定如下
：
    主  文
原告之訴駁回。
訴訟費用由原告負擔。
    理  由
一、按訴願之提起，應自行政處分達到或公告期滿之次日起30日
    內為之，並應以原行政處分機關或受理訴願機關收受訴願書
    之日期為準。次按訴願事件，提起訴願逾法定期間或未於訴
    願法第57條所定期間內補送訴願書者，應為不受理之決定，
    分別為訴願法第14條第1 項、第3 項及第77條第2 款所明定
    。又原告之訴，有起訴不合程式或不備其他法定要件者，行
    政法院應以裁定駁回之，行政訴訟法第107 條第1 項第10款
    亦有明文。
二、原告起訴意旨略以：被告新竹市稅捐稽徵處於復查決定書首
    頁載明該復查決定日期及案號為民國（下同）94年8 月21日
    新市稅法字第0940021217號，原告等於94年9 月19日提起訴
    願，並未超過30日法定訴願期間；又原告甲○○並未合法收
    受該復查決定書之送達，尚無訴願期間之起算日，訴願決定
    稱有回執聯附卷可稽，惟該回執聯並非原告甲○○所簽收，
    被告新竹市稅捐稽徵處亦未證明係戶籍所載之共同生活戶或
    原告之受僱人所為，自與法不符。另查其他復查申請人蘇婷
    婷、蘇貞貞、蘇詵詵、蘇繼宗、林柏君、林柏志、林東明等
    ，被告新竹市稅捐稽徵處尚未合法送達復查決定書，自無訴
    願期間起算日，且被告新竹市政府為訴願機關並未依訴願法
    第31條規定通知渠等參加，則該訴願決定對渠等並無拘束力
    。又被告新竹市稅捐稽徵處於復查決定書所載復查申請人蘇
    銑銑，並無其人，顯其所作之復查決定書依法亦無效云云。
三、查原告因民國88年地價稅事件循行政救濟程序請求救濟，經
    最高行政法院於93年12月30日以93年度判字第1708號判決原
    告敗訴確定，被告乃就已確定之稅額加計行政救濟利息製發
    地價稅繳款書送達原告及其他納稅義務人，原告不服申請復
    查，經被告新竹市稅捐稽徵處作成94年8 月2 日新市稅法字
    第0940021217號復查決定，並於94年8 月4 日分別合法送達
    原告甲○○、乙○○2 人（其餘收受送達人與本件無關，茲
    不贅述），此有送達回執聯正本及影本各1 份附於原處分卷
    可稽。計其提起訴願之期間，應自94年8 月5 日起算，不予
    扣除在途期間（原告設址於新竹市，新竹市政府亦設址於新
    竹市），至94年9 月3 日即已屆滿，惟該末日適為星期六，
    依行政程序法第48條第4 項之規定，應以其次星期一即94年
    9 月5 日代之。然原告等遲至94年9 月19日始提起訴願，此
    稽其訴願書所載日期及被告新竹市政府行政室收文日期戳記
    即明，訴願決定以其訴願已逾法定不變期間，不予受理，揆
    之首揭法條，自無不合。
四、至原告主張被告新竹市稅捐稽徵處之復查決定文號乃94年8
    月「21」日新市稅法字第0940021217號，原告於同年9 月19
    日提起訴願，不至逾期云云。惟查，本件復查決定書文號應
    係94年8 月「2 」日新市稅法字第0940021217號，而非同年
    月之「21」日，原告有此文字上之誤認，應係該復查決定書
    首頁以日期戳蓋上日期遺留於「2 」與「日」之間之印漬所
    致；又以本件原告乙○○所不爭執之送達日期94年8 月4 日
    為判斷，本件復查決定書斷無可能於作成於送達之後。是以
    ，原告主張復查決定書係94年8 月21日作成，顯無可採。
五、原告甲○○另主張其未收受復查決定書一節，經查該復查決
    定書係向新竹市○○街166 號送達，經其配偶洪珍娜代收，
    此有送達證書1 紙附於原處分卷第130 頁可憑；且有戶政連
    線戶籍資料載明甲○○之配偶為洪珍娜，並共同設籍居住於
    新竹市○○街166 號戶內附於原處分卷151 頁可憑；另本件
    原告於訴願當時所提出之訴願書，亦載明原告甲○○之地址
    為「新竹市○○街166 號」，此亦有訴願書附於原處分卷第
    164 頁可憑，堪認原告甲○○係以其設籍地「新竹市○○街
    166 號」為其住所。是以，本件送達合於法律規定，原告主
    張原告甲○○部分未經合法送達，即屬無據。
六、至於其他復查申請人有無合法收受復查決定書之送達，所繫
    者乃其他申請人訴願期間已否起算而已，惟該其他申請人既
    未提出後續之行政救濟程序，自無庸於本件論斷渠等收受送
    達與否。另原告爭執訴願程序未通知全體繼承人參加，於法
    有違一節，惟原告申請訴願既已不合法，自無再就其他訴願
    決定之違法性予以審究之必要，併此敘明。
七、末查，原告於起訴狀除列原處分機關新竹市稅捐稽徵處為被
    告外，另贅列訴願機關新竹市政府為被告，該不適格之被告
    就訴訟標的欠缺實施訴訟之權能，顯非合法，此部分亦應駁
    回。
據上論結，依行政訴訟法第107 條第1 項第10款、第104 條、民
事訴訟法第95條、第78條、第85條第1項前段，裁定如主文。
中    華    民    國    95    年    10    月   23     日
                         第七庭審判長法  官  李  得  灶
                                     法  官  林  玫  君
                                     法  官  李  玉  卿
上為正本係照原本作成。
如不服本裁定，應於送達後10日內向本院提出抗告狀（須按他造
人數附繕本）。
中    華    民    國    95    年    10    月   23     日
                                     書記官  楊  怡  芳


司法院資訊處製作；財團法人民間司法改革基金會備份。
